臺灣高等法院臺中分院刑事裁定　
110年度聲字第1439號
聲  請  人  臺灣高等檢察署臺中檢察分署檢察官
受  刑  人  楊永淳




上列聲請人因受刑人數罪併罰有二裁判以上，聲請定其應執行之
刑（聲請案號：110 年度執聲字第694 號），本院裁定如下：
    主  文
楊永淳因犯如附表所示各罪所處之刑，有期徒刑部分應執行有期
徒刑捌年捌月。
    理  由
一、聲請意旨略以：受刑人楊永淳因違反毒品危害防制條例等數
    罪，先後判決確定如附表所示，數罪中雖有刑法第50條第1 
    項但書所列情形，惟受刑人已請求檢察官聲請定應執行刑，
    有臺灣苗栗地方檢察署民國110 年5 月6 日公務詢問紀錄表
    足稽，應依刑法第50條第2 項、第53條、第51條第5 款規定
    ，定其應執行之刑，爰依刑事訴訟法第477 條第1 項聲請裁
    定等語。
二、裁判確定前犯數罪者，併合處罰之，但有刑法第50條第1 項
     但書之情形，經受刑人請求檢察官聲請定應執行刑者，依
    第51條規定定之；又數罪併罰，有二裁判以上者，依刑法第
    51條規定，定其應執行之刑；而數罪併罰，分別宣告其罪之
    刑，宣告多數有期徒刑者，於各刑中之最長期以上，各刑合
    併之刑期以下，定其刑期，但不得逾30年，刑法第50條、第
    53條、第51條第5 款分別定有明文。次按數罪併罰之定應執
    行之刑，係出於刑罰經濟與責罰相當之考量，並非予以犯罪
    行為人或受刑人不當之利益，為一種特別的量刑過程，相較
    於刑法第57條所定科刑時應審酌之事項係對一般犯罪行為之
    裁量，為定應執行刑之宣告，乃對犯罪行為人本身及所犯各
    罪之總檢視，除應考量行為人所犯數罪反應出之人格特性，
    並應權衡審酌行為人之責任與整體刑法目的及相關刑事政策
    ，在量刑權之法律拘束性原則下，依刑法第51條第5 款之規
    定，採限制加重原則，以宣告各刑中之最長期為下限，各刑
    合併之刑期為上限，但最長不得逾30年，資為量刑自由裁量
    權之外部性界限，並應受法秩序理念規範之比例原則、平等
    原則、責罰相當原則、重複評價禁止原則等自由裁量權之內
    部抽象價值要求界限之支配，以使輕重得宜，罰當其責，俾
    符合法律授與裁量權之目的，以區別數罪併罰與單純數罪之
    不同，兼顧刑罰衡平原則（最高法院100 年度台抗字第440 
    號裁定意旨參照）。
三、經查，受刑人所犯如附表所示違反毒品危害防制條例等數罪
    ，各處如附表所示之刑，均經確定在案；其中附表編號1 至
    7 所示各罪（共7 罪），曾經臺灣苗栗地方法院以109 年度
    聲字第1015號裁定合併定其應執行刑為有期徒刑5 年2 月確
    定；附表編號8 至10所示各罪（共3 罪），曾經同法院以10
    8 年度訴字第182 號判決判處罪刑，受刑人提起上訴後，經
    本院以108 年度上訴字第2510號等判決撤銷改判，定應執行
    有期徒刑4 年2 月，再上訴後，經最高法院以110 年度台上
    字第434 號等判決駁回上訴確定；有各該判決書、裁定及臺
    灣高等法院被告前案紀錄表在卷可稽。而受刑人所犯如附表
    編號1 至3 、6 所示之罪，為得易科罰金、得易服社會勞動
    之罪，所犯如附表編號4 至5 、8 至10所示之罪，為不得易
    科罰金、不得易服社會勞動之罪，所犯如附表編號7所示之
    罪，為不得易科罰金、得易服社會勞動之罪，然受刑人就如
    附表所示各罪已請求檢察官聲請定應執行刑，有「臺灣苗栗
    地方檢察署110 年5 月6 日公務詢問紀錄表」在卷可稽，依
    刑法第50條第2 項規定，本件檢察官聲請定應執行刑之程序
    合法。爰審酌受刑人所犯如附表所示各罪分別為施用第二級
    毒品罪（附表編號1 至4 、6 ）、販賣第二級毒品罪（附表
    編號8 至10），及非法寄藏改造槍枝罪（附表編號5 ）、轉
    讓禁藥罪（附表編號7 ）之不同犯罪態樣，犯罪時間之間隔
    、侵害法益、各罪依其犯罪情節所量定之刑，及前揭所述之
    比例原則、責罰相當原則等自由裁量權之內部性界限等情，
    合併定其應執行之刑如主文所示。
四、據上論斷，應依刑事訴訟法第477 條第1 項，刑法第50條第
    2 項、第53條、第51條第5 款，裁定如主文。
中　　華　　民　　國　　110 　年　　5 　　月　　31　　日
            刑事第十庭     審判長法　官   陳  宏  卿
　　　　　　　　　　       　　　法　官   簡  芳  潔
　　　　　　　　　　　　　       法　官   林  美  玲
以上正本證明與原本無異。
如不服本裁定，應於收受送達後5日內向本院提出抗告書狀（須
附繕本）。
                                 書記官   張  惠  彥
　　　　　　　　　　　　　　　　 
中　　華　　民　　國　　110 　年　　6 　　月　　1 　　日
附表：受刑人楊永淳定應執行刑案件一覽表
編      號  1 2 3 罪      名  毒品危害防制條例 毒品危害防制條例 毒品危害防制條例 宣  告  刑  有期徒刑6月 有期徒刑6月 有期徒刑6月 犯 罪 日 期  107年3月22日 107年3月24日 107年6月5日 偵 查 機 關 年 度 案 號  苗栗地檢107年度毒偵字第1220號 苗栗地檢107年度毒偵字第1220號 苗栗地檢107年度毒偵字第1863號  最後 事實審 法  院 苗栗地院 苗栗地院 苗栗地院  案  號 107年度易字第631號 107年度易字第631號 108年度易字第115號  判  決 日  期 107年11月14日 107年11月14日 108年3月29日  確定 判決 法  院 苗栗地院 苗栗地院 苗栗地院  案  號 107年度易字第631號 107年度易字第631號 108年度易字第115號  判決確定日期 108年3月11日 108年3月11日  108年3月29日  是否為得易科罰金、易服社會勞動之案件  得易科罰金 得易服社會勞動 得易科罰金 得易服社會勞動 得易科罰金 得易服社會勞動 備       註  苗栗地檢109年度執更字第1216號 （編號1至7曾定應執行有期徒刑5年2月）   

編      號  4 5 6 罪      名  毒品危害防制條例 槍砲彈藥刀械管制條例 毒品危害防制條例 宣  告  刑  有期徒刑7月 有期徒刑3年1月，併科罰金新臺幣4萬元 有期徒刑6月 犯 罪 日 期  108年3月4日 108年1月30日(聲請書誤為107年12月31日) 108年1月30日 偵 查 機 關 年 度 案 號  苗栗地檢108年度毒偵字第553號 苗栗地檢108年度偵字第2068號 苗栗地檢107年度毒偵字第208號  最後 事實審 法  院 苗栗地院 中高分院 苗栗地院  案  號 108年度易字第409號 109年度上訴字第 2513號 108年度訴字第271號  判  決 日  期 108年8月14日 109年1月14日 109年1月17日  確定 判決 法  院 苗栗地院 最高法院 苗栗地院  案  號 108年度易字第409號 109年度台上字第 1778號 108年度訴字第271號  判決確定日期 108年9月2日  109年4月15日 109年2月24日 是否為得易科罰金、易服社會勞動之案件  不得易科罰金 不得易服社會勞動 不得易科罰金 不得易服社會勞動 得易科罰金 得易服社會勞動 備       註  苗栗地檢109年度執更字第1216號 （編號1至7曾定應執行有期徒刑5年2月）   

編      號  7 8 9 罪      名  藥事法 毒品危害防制條例  毒品危害防制條例 宣  告  刑  有期徒刑4月 有期徒刑3年7月 有期徒刑3年9月 犯 罪 日 期  108年1月30日 107年12月29日 107年12月24日 偵 查 機 關 年 度 案 號  苗栗地檢108年度毒偵字第208號 苗栗地檢108年度偵字第1442號 苗栗地檢108年度偵字第1442號  最後 事實審 法  院 苗栗地院 中高分院 中高分院  案  號 108年度訴字第271號 108年度上訴字第 2510號等 108年度上訴字第 2510號等  判  決 日  期 109年1月17日 109年4月9日 109年4月9日  確定 判決 法  院 苗栗地院 最高法院 最高法院  案  號 108年度訴字第271號 110年度台上字第 434號等 110年度台上字第 434號等  判決確定日期 109年2月24日  110年2月3日 110年2月3日 是否為得易科罰金、易服社會勞動之案件  得易科罰金 得易服社會勞動 不得易科罰金 不得易服社會勞動 不得易科罰金 不得易服社會勞動  備       註  苗栗地檢109年度執更字第1216號 （編號1至7曾定應執行有期徒刑5年2月） 苗栗地檢110年度執字第605號 （編號8至10曾定應執行有期徒刑4年2月）  

編      號  10 本欄空白 本欄空白 罪      名  毒品危害防制條例    宣  告  刑  有期徒刑3年8月   犯 罪 日 期  108年1月20日   偵 查 機 關 年 度 案 號  苗栗地檢108年度偵字第1442號    最後 事實審 法  院 中高分院    案  號 108年度上訴字第 2510號等    判  決 日  期 109年4月9日    確定 判決 法  院 最高法院    案  號 110年度台上字第 434號等    判決確定日期 110年2月3日   是否為得易科罰金、易服社會勞動之案件  不得易科罰金 不得易服社會勞動    備       註  苗栗地檢110年度執字第605號 （編號8至10曾定應執行有期徒刑4年2月）